

Lina El Mouatassim

Data Scientist - Développeuse R Shiny - Responsable innovation

lina.el-mouatassim@hotmail.fr 07 80 84 48 23 Villeurbanne

Ma mission est de transformer les données en solutions exploitables pour orienter la prise de décision stratégique ou permettre un avantage compétitif. J'ai 5 ans d'expérience professionnelle en gestion de projets innovants et science de la donnée.

Consultez aussi mon CV interactif: cv lina el mouatassim.shinyapps.io/cv lina el mouatassim/

COMPÉTENCES

Extraction, traitement, analyse et modélisation des données (R et Python)
Développement web d'applications BI avec R Shiny et Streamlit
Stratégie de développement marketing, commercial et partenarial

QUALITÉS

Sociable, enthousiaste et conciliante Esprit créatif et entrepreneurial Attrait pour l'innovation

EXPÉRIENCES PROFESSIONNELLES

Data scientist (alternance)

Enoptea: Cabinet de conseil et solution logicielle en achat et consommation d'énergie

Sept 2022 – Avr 2024

(1 an et 6 mois)

- Modélisation Intelligence Artificielle: Time series forecasting, Régression, Classification, Deep Learning avec R et Python
- MLOPS: mise en production et maintenance de fonctionnalités utilisant l'intelligence artificielle (algorithme de prédiction des consommations d'énergie, tableau de bord d'aide à la décision). Avec AWS, Docker, Shinyproxy, FastAPI, Streamlit.
- Extraction et analyse de données : SQL et Mongodb, AWS, s3, API, scraping web (rvest), crawling et parcing. Manipulation avec R (dplyr, tidyr, data.table) et python (Pandas, numpy). Data visualisation (ggplot, matplotlib, seaborn, rapport Rmd, Highcharter)
- Développement web BI avec R Shiny: Application de gestion de projets CEE (Certificats d'Economie d'Energie) et fonctionnalité d'aide à la décision pour l'investissement en rénovation énergétique

Attachée territoriale : chargée des relations partenariales

Département du Rhône : Bureau établissements personnes âgées et personnes handicapées.

Avr 2021 – Avr 2022

(1 an)

- Business Intelligence : création de rapports générés automatiquement depuis la base de données du logiciel métier Solatis.
- Suivi et contrôle administratif, financier et qualité des établissements sociaux et médico-sociaux.
- Négociation et rédaction de Contrats Pluriannuels d'Objectifs et de Moyens ; campagnes de tarification des établissements

Chargée de développement : finance participative

Zeste, par la Nef: plateforme de financement participatif

Juil 2020 – Avr 2021 (9 mois)

- Création d'une plateforme de supports et outils pédagogiques en ligne avec Zendesk.
- Accompagnement de porteurs de projet en financement participatif, marketing, communication, animation de communauté.
- Développement partenarial de Zeste auprès de structures prescriptrices et/ou complétant l'offre de Zeste.

Chargée de développement de produit (stages)

Artisans Angkor: Entreprise sociale d'artisanat cambodgien

La Nef et Zeste: Banque éthique et sa plateforme de crowdfunding

Jan 2020 – Juin 2020 (6 mois)

Avr 2019 – Sept 2019 (6 mois)

- Création des tableaux de bord de suivi commerciaux et financier pour une activité en démarrage.
- Création d'un appel à projet financier avec abondement sur les campagnes de crowdfunding Zeste.

FORMATIONS

Data Scientist – Diplôme bac + 5 Sept 2022 – Avr 2024 (1 ans 6 mois) Centrale Supélec avec OpenClassrooms En Alternance **Master Entrepreneurship and Project Management**

Oct 2019 – Oct 2020 (1 an)

Royal University of Law and Economics
(Phnom Penh)

Master Économie Sociale et Solidaire Oct 2018 – Oct 2020 (2 ans)

Université Lumière Lyon 2

LANGUES

Français (maternelle) Anglais (bilingue) Italien (avancé)

Arabe marocain (intermédiaire) Khmer (notions)

CENTRES D'INTÉRÊT

Chant – Guitare Escalade – Basketball